【裁判字號】    96,簡上,829
【裁判日期】    970325
【裁判案由】    毒品危害防制條例
【裁判全文】
臺灣板橋地方法院刑事判決             96年度簡上字第829號
上  訴  人
即  被  告  甲○○
選任辯護人  楊珮琪律師
            景玉鳳律師
上列上訴人即被告因違反毒品危害防制條例案件，不服本院96年
度簡字第4489號，民國96年7 月31日第一審刑事簡易判決（聲請
簡易判決處刑案號：96年度偵字第13920 號），提起上訴，本院
管轄之第二審合議庭判決如下︰
    主  文
上訴駁回。
    事實及理由
一、本案經本院審理結果，認原審以被告甲○○所為，係犯毒品
    危害防制條例第11條第2 項之持有第二級毒品罪，判處拘役
    50日，減為拘役25日，並諭知易科罰金之折算標準為以新臺
    幣1,000 元折算1 日，認事用法尚無違誤，應予維持，除關
    於扣案物品即被告所持有第二級毒品之記載，應補充、更正
    詳如附表所示外，餘均引用原審判決書記載之事實、證據及
    理由（如附件）。
二、被告上訴意旨略以：其並未與第3 人丙○○合資購買第二級
    毒品，自無共同持有之問題，至警詢時之自白，係在警員威
    嚇、詐欺下所為，其於警、偵訊時之說詞，均與事實不符，
    此由被告之驗尿報告未有施用毒品反應即可得知，故各該自
    白均不具證據能力云云。經查，被告為警逮捕及製作筆錄之
    過程，業經證人即本案承辦警員戊○○、乙○○、丁○○到
    庭證述甚詳，且互核無違，未見有何以不正方式取供之情形
    。而被告之驗尿報告固未有施用毒品反應，然被告於警詢時
    ，就所詢何時施用第二級毒品甲基安非他命，僅提及「我只
    是好奇而已」，並未正面回答有施用，於檢察官偵訊時，雖
    一度坦承有施用，但旋又改口未施用，各筆錄均依其意思詳
    實記載，被告於檢察官訊問時，亦重申其於警詢時所言均屬
    實，自難認被告於警、偵訊之說詞係違反其自由意願或與事
    實不符。此外，證人丙○○於本院審理時，明確證稱扣案之
    毒品係其與被告合資購買等語，衡情，丙○○與被告本係朋
    友，並無怨隙，而其己身所犯施用第二級毒品犯行，業經本
    院裁定送觀察、勒戒執行完畢，另由臺灣板橋地方法院檢察
    署檢察官以96年度毒偵字第2392號為不起訴處分在案，有丙
    ○○之前案紀錄表1 份存卷可參，其既無再受刑事訴追之虞
    ，做如上陳述，對其亦無好處，實無任意誣指被告致自陷偽
    證刑責之理；況且，丙○○之證詞與被告於警、偵訊時所述
    合資購買之時間、地點、金額、目的等細節，悉相吻合，如
    無親自參與，尚難任意杜撰，是丙○○上開證詞，堪以採信
    。此除足以佐證被告於警、偵訊之自白與事實相符外，並得
    證明被告確有與丙○○共同持有第二級毒品無訛。被告於警
    、偵訊時，原已坦承犯行，嗣始改以前揭理由置辯，且所辯
    與事證不符，顯係卸責之詞，不足採信。
三、綜上，原審認被告罪證明確而為論罪科刑之判決，並無違誤
    。被告提起上訴所為指摘，為無理由，應予駁回。至扣案如
    附表所示之第二級毒品，固經本院以96年度聲字第2513號裁
    定宣告沒收，並已執行完畢，有臺灣板橋地方法院檢察署檢
    察官沒收物品處分命令1 份在卷可稽，然經電詢執行單位，
    覆稱尚未實際予以銷燬，而沒收物之執行完畢與沒收物之不
    存在，並非一事，扣案之第二級毒品，仍有宣告沒收銷燬之
    必要（最高法院94年度臺上字第1017號判決要旨參照），是
    原審就從刑之諭知，尚無不當，併此敘明。
據上論斷，應依刑事訴訟法第455 條之1 第1 項、第3 項、第36
8 條、第373 條，判決如主文。
本案經檢察官馬凱蕙到庭執行職務。
中    華    民    國    97    年    3     月    25    日
                  刑事第十四庭審判長法  官   林海祥
                                    法  官   汪怡君
                                    法  官   許炎灶
上列正本證明與原本無異。
不得上訴。
                                    書記官   屠衛民
中    華    民    國    97    年    3     月    25    日
附錄本案論罪科刑法條：毒品危害防制條例第11條第2 項。
毒品危害防制條例第11條
持有第一級毒品者，處3 年以下有期徒刑、拘役或新臺幣5 萬元
以下罰金。
持有第二級毒品者，處2 年以下有期徒刑、拘役或新臺幣3 萬元
以下罰金。
持有專供製造或施用第一、二級毒品之器具者，處1 年以下有期
徒刑、拘役或新臺幣1 萬元以下罰金。
持有毒品達一定數量者，加重其刑至二分之一，其標準由行政院
定之。
附表：
┌─────────────────────────────────────┐
│查獲之第二級毒品                                                          │
├──┬──────┬──┬──┬─────────────────────┤
│編號│品      名  │數量│單位│備                                      註│
├──┼──────┼──┼──┼─────────────────────┤
│ 01 │第二級毒品甲│ 1  │ 包 │第二級毒品甲基安非他命（淨重0.27公克，因│
│    │基安非他命  │    │    │  鑑驗使用0.011 公克）。                  │
│    │            │    │    │卷附臺灣檢驗科技股份有限公司濫用藥物檢驗│
│    │            │    │    │  報告1 份參照。                          │
│    │            │    │    │原審判決書關於「安非他命」之記載，均更正│
│    │            │    │    │  為「甲基安非他命」。                    │
└──┴──────┴──┴──┴─────────────────────┘


司法院資訊處製作；財團法人民間司法改革基金會備份。
